【裁判字號】    99,交簡上,221
【裁判日期】    990930
【裁判案由】    公共危險
【裁判全文】
臺灣桃園地方法院刑事判決           99年度交簡上字第221號
上  訴  人
即  被  告  甲○○
上列上訴人即被告因公共危險案件，不服中華民國99年7 月21日
本院99年度壢交簡字第1775號第一審刑事簡易判決（聲請簡易判
決處刑案號：99年度偵字第16561 號），提起上訴，本院合議庭
為第二審判決如下：
    主  文
上訴駁回。
    事  實
一、甲○○前於94年間因酒後駕車之公共危險案件，經本院判處
    有期徒刑5 月確定，於95年5 月10日易科罰金執行完畢，又
    於96年間因酒後駕車之公共危險案件，經本院判處有期徒刑
    6 月確定，於97年6 月11日易科罰金執行完畢。詎仍不知悔
    改，自99年5 月29日上午11時許起至同日下午1 時許止，在
    桃園縣桃園市○○○路旁之檳榔攤飲用酒類後，已達不能安
    全駕駛動力交通工具之程度，仍自該處駕駛車牌號碼LS－63
    18號自用小客車上路，嗣於同日下午5 時24分許，在桃園縣
    中壢市○○路○ 段與松智二街口為警查獲，並測得其呼氣酒
    精濃度高達每公升0.74毫克。
二、案經桃園縣政府警察局中壢分局報告臺灣桃園地方法院檢察
    署檢察官偵查後聲請以簡易判決處刑。
    理  由
一、本案所引用之供述及非供述證據，經本院依法踐行調查證據
    程序，檢察官、被告均不爭執各該證據之證據能力，且亦查
    無依法應排除其證據能力之情形，是後述所引用證據之證據
    能力均無疑義，先予敘明。
二、上開犯罪事實，業據被告於警詢、本院審理時坦認不諱，並
    有呼氣酒精測定紀錄表、測試觀察紀錄表、汽車駕駛人酒後
    生理協調平衡檢測紀錄卡及舉發違反道路交通管理事件通知
    單等各1 份附卷可憑，足徵被告自白與事實相符，堪以採信
    。按人體呼氣中所含酒精成分濃度如為每公升0.25毫克，即
    相當於血液中酒精濃度（ＢＡＣ）百分之0.05，而ＢＡＣ
    達百分之0.03至百分之0.05時，對駕駛能力之影響為：多數
    駕駛人心境逐漸變幻不定，視覺與反應靈敏性減弱，對速度
    及距離的判斷力差。對心理行為之影響為：觀察力逐漸欠缺
    ，心情漸趨輕鬆，自信心增加，多話，精神狀態處於陶醉感
    。ＢＡＣ到達百分之0.05至百分之0.08時，對駕駛能力之
    影響為：反應遲鈍，駕駛能力受損，遲而不決或決而不行。
    對心理行為之影響為：情緒鬆弛，感情與行為趨向誇張，肌
    肉不協調，精神處於興奮狀態。ＢＡＣ到達百分之0.08至
    百分之0.15時，對駕駛能力之影響為：判斷力嚴重受到影響
    ，體能與精神協調受損，駕駛之體能困難增加。對心理行為
    之影響為：產生情緒異常現象，步伐不穩，言語不清，反應
    惡劣，記憶及判斷力受損，精神處於錯亂狀態。ＢＡＣ超
    過百分之0.15時，對駕駛能力之影響為：視線搖晃，駕駛已
    進入恍惚狀態，判斷及理解遭到扭曲，駕駛不穩定。對心理
    行為之影響為：意識不明，嘔吐，站、走及講話困難，責任
    感喪失，精神處於麻痺狀態。上開酒精影響駕駛人駕駛能力
    之研究結果，此經交通部運輸研究所民國90年9 月24日運安
    字第900005854 號函暨所附該所79年「駕駛人行為反應之研
    究─酒醉駕車對駕駛行為之分析研究」闡釋明確。本件被告
    經警查獲後所檢測之呼氣中所含酒精濃度高達每公升0.74毫
    克，依上開說明，相當於ＢＡＣ百分之0.148 ，則其因酒精
    作用，對駕駛能力之影響已明顯達於：判斷力嚴重受到影響
    ，體能與精神協調受損，駕駛之體能困難增加。可見被告因
    飲酒所引起之生理作用，其判斷力、體能、精神協調能力，
    均受到相當程度之影響而減退，自已嚴重影響駕駛能力，再
    參以被告於駕駛過程中，經警發現有蛇行、車身搖擺不定之
    情事，為警查獲後之訊問及測試過程中，又有腳步不穩、出
    入車門困難、說話語無倫次、含糊不清、意識模糊、注意力
    無法集中、呆滯木僵，且未通過酒後生理協調平衡檢測等情
    形，此有觀察紀錄表及檢測紀錄卡在卷可資佐證。足認被告
    本件飲酒後確實已達於不能安全駕駛動力交通工具之程度，
    而仍駕車，至臻明確。本件事證明確，被告前揭犯行洵堪認
    定。
三、核被告所為，係犯刑法第185 條之3 之服用酒類，不能安全
    駕駛動力交通工具而駕駛罪。又被告有事實欄所示之科刑及
    執行紀錄，有卷附臺灣高等法院被告前案紀錄表1 份可稽，
    其受有期徒刑之執行完畢後，5 年以內故意再犯有期徒刑以
    上之本罪，為累犯，應依刑法第47條第1 項之規定加重其刑
    。原審以被告事證明確，適用刑法第185 條之3 、第47條第
    1 項、第41條第1 項前段、刑法施行法第1 條之1 第1 項等
    規定，並審酌被告明知酒精成分對人之意識、控制能力具有
    不良影響，超量飲酒後會導致對週遭事務之辨識及反應能力
    較平常狀況薄弱，且被告前有多次酒後駕車之公共危險案件
    ，均經科刑及執行之前案記錄，亦有前述之臺灣高等法院被
    告前案紀錄表可憑，竟仍不知記取教訓、自律己行，於飲酒
    後呼氣酒精濃度達每公升0.74毫克以上之酒醉情況下，猶駕
    駛汽車於公眾往來之道路，顯然漠視自己及公眾生命財產安
    全，所為誠屬不該，惟念及被告犯後坦承犯行，堪認頗有悔
    悟之意等一切情狀，並斟酌被告之年齡、學歷、職業及家庭
    經濟狀況等節，判處有期徒刑6 月，並諭知易科罰金之折算
    標準，其認事用法並無違誤，所為量刑亦無失當之處。被告
    上訴意旨雖以：原審量刑過重，因家中父親左腳截肢殘障，
    且育有3 名子女均需被告照顧，又被告甫獲新工作，原審諭
    知易科罰金總額達新臺幣36萬元，實屬過重，請求從輕量刑
    ，給予自新之機會云云。惟按量刑係法院就繫屬個案犯罪之
    整體評價，為事實審法院得依職權自由裁量之事項，量刑判
    斷當否之準據，應就判決之整體觀察為綜合考量，苟已斟酌
    刑法第57條各款所列情狀，而未逾越法定刑度，如無偏執一
    端，致明顯失出失入情形，上級審法院即不得單就量刑部分
    遽指為不當或違法。本案原審已斟酌刑法第57條各款所列情
    狀，在法定刑度範圍內，詳予審酌科刑，難認有輕重相差懸
    殊等失出或失入之違法或失當之處，況被告於90年間即因公
    共危險案件，經臺灣新竹地方法院判處罰金銀元24,000元，
    於91年間復因公共危險罪，經本院判處有期徒刑3 月確定，
    於94年間再因公共危險罪，經本院判處有期徒刑5 月確定，
    於96年間又因公共危險罪，經本院判處有期徒刑6 月確定，
    於本件公共危險案件前，被告已有4 次公共危險罪之科刑記
    錄，竟不知潔身自愛，一再酒後駕車，枉顧自身及其他用路
    人之生命身體安全，顯然無視國家刑法處罰之存在，本不宜
    寬縱，然原審已審酌刑法第57條各款所列情狀，酌情判處被
    告有期徒刑6 月，並諭知如易科罰金，以新臺幣2,000 元折
    算1 日，顯已從輕量刑，被告徒憑己意以原審量刑過重，請
    求從輕量刑為由，指摘原判決不當，提起本件上訴，洵無理
    由，應予駁回。
據上論斷，應依刑事訴訟法第455 條之1 第1 項、第3 項、第36
8 條，判決如主文。
本案經檢察官吳美文到庭執行職務。
中    華    民    國    99    年    9     月    30    日
                  刑事第一庭  審判長法  官  曾家貽
                                    法  官  俞力華
                                    法  官  張瓊華
以上正本證明與原本無異。
不得上訴。
                                    書記官  李宜娟
中    華    民    國    99    年    10    月    1     日

司法院資訊處製作；財團法人民間司法改革基金會備份。
